臺灣高等法院刑事裁定
                                     109年度抗字第2057號
抗  告  人
即  被  告  林志文


上列抗告人因違反毒品危害防制條例案件，不服臺灣新北地方法
院於中華民國109年10月6日所為駁回上訴裁定（109年度審訴字
第1407號），提起抗告，本院裁定如下：
    主  文
抗告駁回。
    理  由
一、原裁定意旨略以：抗告人即被告林志文因施用毒品案件，經
    原審依協商程序而為判決，依刑事訴訟法第455條之10第1項
    規定，除有該條項但書所列情形外，不得上訴。茲被告提起
    上訴，未敘明本案有何符合刑事訴訟法第455條之10第1項但
    書所列情形，其上訴於法不合，爰裁定駁回等語。
二、抗告意旨略以：毒品危害防制條例於民國109年1月15日修正
    公布，將5年內再犯之追訴要件，修正為3年內再犯，且最高
    法院已明示95年度第7次、97年度第5次刑事庭會議決議不再
    供參考，再犯施用毒品罪者，距最近一次犯該罪經觀察、勒
    戒或強制戒治執行完畢釋放後已逾3年，即應令觀察勒戒，
    不因其間是否因另犯該罪，經起訴、判刑或執行而受影響，
    俾落實此次寬厚刑事政策之變革。本案依法應向法院聲請裁
    定送觀察勒戒，檢察官誤提起公訴，起訴程序違背規定，應
    為不受理判決等語。
三、按協商程序所為之科刑判決，不得上訴。但有刑事訴訟法第
    455條之4第1項第1款（於法院訊問程序終結前，被告撤銷協
    商之合意或檢察官撤回協商聲請者）、第2款（被告協商之
    意思非出於自由意志者）、第4款（被告所犯之罪非第455條
    之2第1項所定得以聲請協商判決者）、第6款（被告有其他
    較重之裁判上一罪之犯罪事實者）、第7款（法院認應諭知
    免刑或免訴、不受理者）所定情形之一，或協商判決違反同
    條第2項之規定（法院應不經言詞辯論，於協商合意範圍內
    為判決，且所科之刑以宣告緩刑、2年以下有期徒刑、拘役
    或罰金為限）者，不在此限，刑事訴訟法第455條之10第1項
    定有明文。又原審法院認為上訴不合法律上之程式或法律上
    不應准許或其上訴權已經喪失者，應以裁定駁回之，同法第
    455條之11第1項準用第362條前段規定明確。
四、經查：
　㈠被告所犯施用第一級毒品罪，非屬死刑、無期徒刑、最輕本
    刑3年以上有期徒刑之罪或高等法院管轄第一審案件，經檢
    察官提起公訴，於第一審言詞辯論終結前，檢察官於原審10
    9年8月6日準備程序，經法官同意於審判外與被告進行協商
    ，因被告表示所願受科之刑逾有期徒刑6月，未受緩刑宣告
    ，且未選任辯護人，法院並指定公設辯護人協助被告進行協
    商，經當事人雙方合意且被告認罪，由檢察官聲請原審改依
    協商程序而為判決，原審接受聲請，於同日訊問被告並告以
    所認罪名、法定刑及所喪失之權利，且確認被告協商之意思
    出於其自由意志後，不經言詞辯論，於當事人協商合意之範
    圍內判處被告有期徒刑7月等情，有原審準備程序筆錄、檢
    察官認罪協商聲請書、協商紀錄、協商程序筆錄可憑，所進
    行之協商判決程序於法並無不合。依上開規定，除有刑事訴
    訟法第455條之10第1項但書所列情形外，不得上訴。惟被告
    所提上訴，未敘明本案有何符合刑事訴訟法第455條之10第1
    項但書所列情形，原審因認其上訴於法不合，而依同法第45
    5條之11第1項準用第362條前段裁定駁回，並無違誤。
　㈡被告雖執前詞提起本件抗告，惟被告前因施用毒品案件，經
    臺灣士林地方法院以105年度毒聲字第2號裁定送觀察勒戒後
    ，認有繼續施用傾向，再以105年度毒聲字第93號裁定強制
    戒治，於105年11月10日執行完畢，並由臺灣士林地方檢察
    署以105年度戒毒偵字第24號為不起訴處分等情，有本院被
    告前案紀錄表可稽。是被告於上開強制戒治執行完畢後「3
    年內」，於108年11月3日為警採尿前再犯本案施用毒品罪，
    無論依修正前、後之毒品危害防制條例規定，均應依法訴追
    處罰，檢察官起訴程序自屬合法。抗告意旨主張本案依法應
    向法院聲請裁定送觀察勒戒，檢察官起訴程序違背規定，應
    為不受理判決等語，容有誤會。此外，抗告意旨未敘明其他
    理由以指摘原裁定有何違法或不當情事，僅憑前詞，提起本
    件抗告，為無理由，應予駁回。
據上論斷，依刑事訴訟法第412條，裁定如主文。
中　　華　　民　　國　　109 　年　　12　　月　　18　　日
              　　刑事第六庭    審判長法　官  劉方慈
                                      法　官  許曉微
                                      法　官  朱嘉川
以上正本證明與原本無異。      
如不服本裁定，應於收受送達後5日內向本院提出抗告狀。
                                      書記官  尤朝松
中　　華　　民　　國　　109 　年　　12　　月　　21　　日